# 合并

提问人：zou19930827 时间：2020-05-13 15:00:00
请教陈版主，本公司几乎每月每天都在在二级市场不断增持上市子公司股票，在本公司合并报表收购少数股权时有什么好的处理方法吗？

回答人：chenyiwei
一般可根据重要性原则考虑能否接受简化处理，例如一个月集中调整一次。

提问人：jangyanbo 时间：2020-06-19 12:33:03
陈老师好！关于同一控制企业合并的问题继续向您请教！
甲公司 2018 年度持有，A公司、及B公司，C公公司， A公司持有D公司60%的股权，B公司持有D公司25%的股权。
2020 年A公司把持有D公司55%的股权卖给了C公司， 2019 年A公司、B公司及合并范围外的股东分别向 D公司注资10 万。我的问题是 C公司在填报 2018 年度合并报表数的时候，少数股东权益那列，所有者投入和减少资本中的第一项所有者投入的普通股中是否只反映集团合并外的股东持有的股权，集团合并范围内的少数股东的权益都放到其他项目中去！，另外 C公司 2018 年度合并现金列报，吸收投资所收到的现金列报 30 万，其中吸收少数股东投入的现金是否只列报 10 万（不包括集团合并范围内形成的少数股权部分）麻烦了陈老师！

回答人：chenyiwei
由于C公司持有D公司的股权比例只有55%，因此其合并报表层面的少数股东权益应包含A持有的5%和B持有的25%，即归母权益只有归属于其自身的55%。因此 2019 年A、B及外部股东对D的增资，如果不包含于A转让给C的55%股权之内，则均列报为少数股东权益。由此增加的权益均体现在少数股东权益（所有者投入和减少资本——其他）中。
C公司 2018 年度合并现金列报，吸收投资所收到的现金列报 30 万，其中吸收少数股东投入的现金应列报 30 万。

提问人：jangyanbo 时间：2020-06-20 19:49:00
陈老师好！存粹的属于集团合并范围外的股东持股比例在最终控制方的权益列报在所有者投入和减少资本中的第一项所有者投入的普通股中，而这个权益在C公司为何列报在其他的项目中呢，如果列报在C公司第一项所有者投入的普通股中是否一定是错误的呢！
问题 2 ， 2018 年度注资的时候,对于A公司投资的 10 万元，持股比例60%，其中归属于母公司的部分是55%，归属于少数股东的部分5%，增资的现金流 10 万全部放在了吸收少数股东的投资里边，原因是什么呢！

回答人：chenyiwei
1 、少数股东的出资不会增加合并报表中的归母权益中的股本、资本公积，所以不作为“所有者投入的普通股”。 2 、合并报表层面归母权益增加属于内部投资，已经抵销干净。

提问人：jangyanbo 时间：2020-06-21 11:43:00
陈老师好！
①所有者投入普通股：反映企业接受普通股投资者投入形成的实收资本（或股本）和资本公积，应根据“实收资本”、“资本公积”等科目发生额分析填列。
②其他权益工具持有者投入资本：反映企业接受其他权益工具持有者投入形成的实收资本（或股本）和资本公积，应根据“实收资本”、“资本公积”等科目发生额分析填列。
③股份支付计入所有者权益的金额：反映企业处于等待期中的权益结算的股份支付当年计入资本公积的金额，应根据“资本公积”科目所属的“其他资本公积”二级科目的发生额分析填列。
上述三年都属于归属于母公司的权益进行列报，而少数股东对子公司的权益增加除当期损益外，都要列报在其他项目中。可以这样理解吗

回答人：chenyiwei
可以这样理解。

提问人：jangyanbo 时间：2020-06-20 08:05:04
陈老师好！
如果同一控制企业合并存在集团合并外的股东的情况下！合并日的持股比例如下：A公司同一控制企业合并B，持股比例60%，其余40%由集团合并范围内的其他子公司持有30%，集团合并范围外的股东持有10%，假如集团合并范围外的10%存在权益性交易的情况！A公司在追溯期间的少数股东权益比例的时候，如何计算呢！
假如只有三年！2018-2020年
方法 1 、10%的集团外的股东持有的部分，损益分段计算，确认权益性交易影响的金额，集团合并范围内的股权三年均按照30%的持股比例计算（权益及损益不分段计算，按照整年计算）合计一起作为少数股东影响的金额！
方法 2 、10%的集团外的股东持有的部分，损益分段计算，确认权益性交易影响的金额，集团合并范围内的股权2018 年度按照10%的比例计算， 2019 年及 2020 年按照权益法计算的金额列报少数股东损益及权益（也就是虽然 2018年度持股比例是10%，但是如果 2019 年及 2020 年有集团合并范围外的少数股东影响的权益性交易可能持股比例不一定就是 10 了，也就是视同增加或者减少持股比例仍然按照权益法计算的数额进行计算），两者加在一起作为少数股东的损益及权益列报。请问哪种更符合权益合并法呢

回答人：chenyiwei
“集团合并范围外的10%存在权益性交易的情况”具体指什么？历史上（同一控制下企业合并的合并报表层面追溯比较期间）该被合并方的权益比例和结构是如何变化的？